# 架构SIG例会 2024-11-12 9:30-12:00(UTC+08:00)Beijing

## 议题(Agenda)

议题1：申请新建sig仓: sentry_arkts仓  
议题2：展锐P7885开发板仓孵化毕业申请  
议题3：申请新建SIG仓：ohos_dfu_library  
议题4：申请新建SIG仓：ohos_grpc_node仓  

## 与会人(Attendees)

任革林 [@im-off-this-week](https://gitee.com/im-off-this-week)  
董金光 [@dongjinguang](https://gitee.com/dongjinguang)  

## 会议纪要(Notes)

**议题1、申请新建sig仓: sentry_arkts仓**  
汇报人：石悌君  
会议结论：  
1、闭环遗留问题后再重新上会。  
遗留问题：  
1、和tpc-sig明确sentry需要支持的功能范围。  

**议题2、展锐P7885开发板仓孵化毕业申请**  
汇报人：万琪铭/李光远  
会议结论：  
1、闭环遗留问题后再重新上会。  
遗留问题：  
1、按照SOC，Board，Vendor的分工规则，重新调整代码，并放入对应的代码仓。  
2、在对应的仓目录下补充对应的适配指导（譬如架构，接口，适配方法，使用方法等）。  

**议题3、申请新建SIG仓：ohos_dfu_library**  
汇报人： 王石  
会议结论：  
1、同意在OpenHarmony-SIG下新建仓库ohos_dfu_library。  
遗留问题：  
无。  

**议题4、申请新建SIG仓：ohos_grpc_node仓**  
汇报人：董伟  
会议结论：  
1、闭环遗留问题后同意在OpenHarmony-SIG新建仓库ohos_grpc。  
遗留问题：  
1、确认grpc是否需要做服务端功能。  
