# 架构SIG例会 2024-12-3 9:30-12:00(UTC+08:00)Beijing

## 议题(Agenda)

议题1：申请新建sig仓：ohos_stompjs仓  
议题2：申请新建sig仓：third_party_golang_go  
议题3：申请新建sig仓：byte_global_viewpool  
议题4：SIG仓申请孵化毕业  tee子系统（tee_tee_os_framework、tee_tee_dev_kit、tee_tee_os_kernel）  

## 与会人(Attendees)

任革林 [@im-off-this-week](https://gitee.com/im-off-this-week)  
董金光 [@dongjinguang](https://gitee.com/dongjinguang)  

## 会议纪要(Notes)

**议题1、申请新建sig仓：ohos_stompjs仓**  
汇报人：王国策  
会议结论：  
1、遗留问题闭环后，同意新建ohos_stompjs仓库。  
遗留问题：  
1、仓库名称与源库保持一致（已修改）；  
2、仓库功能表格原库功能实现方案和自己修改分开写（已修改）。  

**议题2、申请新建sig仓：third_party_golang_go**  
汇报人：吴光耀  
会议结论：  
1、遗留问题闭环后，同意新建third_party_golang_go仓库，归属sig-tpc组。  
遗留问题：  
1、需要明确OpenHarmony设备支持的所有指令集，25年H3同步对上游社区进度进行审视。  

**议题3、申请新建sig仓：byte_global_viewpool**  
汇报人：卢琦  
会议结论：  
1、优先贡献字节的上游社区的github仓，openharmony-sig仅托管镜像仓库同步。  
遗留问题：  
无。  

**议题4、SIG仓申请孵化毕业  tee子系统（tee_tee_os_framework、tee_tee_dev_kit、tee_tee_os_kernel）**  
汇报人：王速  
会议结论：  
1、闭环以下问题同意TEE-SIG下tee_tee_os_framework、 tee_tee_os_kernel、tee_tee_dev_kit仓毕业。  
遗留问题：  
1、sdk接口导出patch需要提到sig仓里，并触发联合构建验证；  
2、TEE API和GP API差异需要在接口注释或者文档中表述清晰；  
3、需要和法务确认头文件中GP接口的版权问题，建议保留标准接口头文件版权；  
4、在文档中增加安全驱动开发样例的注释；  
5、在文档中增加TA开发的示例；  
6、在文档中增加TA开发的权限管控说明。  
