# 架构SIG例会 2024-08-27 9:30-12:00(UTC+08:00)Beijing

## 议题(Agenda)

议题1、申请新建slg仓：node_pool_native  
议题2、飞腾E2000申请新建SIG仓：device_soc_phytium，device_board_openvalley，vendor_openvalley  
议题3、申请新建sig仓：third_party_git  
议题4、申请新建sig仓：thrid_party_image_preloader  

## 与会人(Attendees)

任革林 [@im-off-this-week](https://gitee.com/im-off-this-week)  
董金光 [@dongjinguang](https://gitee.com/dongjinguang)  

## 会议纪要(Notes)

**议题1、申请新建slg仓：node_pool_native**  
汇报人：程锐昕  
会议结论：  
1、闭环遗留无问题后同意建仓。  
遗留问题：  
遗留问题：和ArkUI讨论获取他们的意见，是否由框架侧来做  
确认结论：从可扩展性、生态共建、内存占用、竞品形态等多个角度综合看，不适合在ArkUI框架侧做，以三方库方式最为合适。  

**议题2、飞腾E2000申请新建SIG仓：device_soc_phytium，device_board_openvalley，vendor_openvalley**  
汇报人：许源申  
会议结论：  
1、同意新建device_soc_phytium，主线已有device_board_openvalley，vendor_openvalley不需要创建  
遗留问题：  
1、完善孵化目标和对齐xts功能要求。  

**议题3、申请新建sig仓：third_party_git**  
汇报人：李亚宁  
会议结论：  
1、同意新建third_party_git仓。  
遗留问题：  
1、参考TPC三方库的工具管理维护策略，暂时通过同步上游git仓库满足开源软件的生命周期要求，最终目标要将gui部分的修改回合git上游仓库，降低git 的维护成本。  

**议题4、申请新建sig仓：thrid_party_image_preloader**  
汇报人：顾叔衡  
会议结论：  
1、暂不同意新建。  
遗留问题：  
1、建议形成系统能力，OH开源仓实现并公开接口，与运行时SIG沟通是否纳入NDK管理的范畴。  
