# 架构SIG例会 2025-04-22 9:30-12:00(UTC+08:00)Beijing

## 议题(Agenda)

议题1：React Native适配OpenHarmony代码仓库孵化毕业，合入OpenHarmony-TPC主干  
议题2：oh-chromium三方开源软件引入  
议题3：jerryscript开源软件独立选型  
议题4：sig_crossplatformui下创建仓库 cordova_plugin  
议题5：申请新建sig仓:imageknifePro  

## 与会人(Attendees)

任革林 [@im-off-this-week](https://gitee.com/im-off-this-week)  
董金光 [@dongjinguang](https://gitee.com/dongjinguang)  

## 会议纪要(Notes)

**议题1、React Native适配OpenHarmony代码仓库孵化毕业，合入OpenHarmony-TPC主干**  
汇报人：程远航  
会议结论：  
1、待下次会议澄清遗留问题；  
遗留问题：  
1、明确三方库的数量、分类、命名规则，补充三方库开发者如何新增扩展能力。  
2、“内部API”概念建议跟上游保持一致，不要增加新概念，并补充“内部API”数量和功能分类。rn内部API有无文档？API如何进行版本管理？  
3、OpenHarmony和harmony等名称规范一致，并评估命名一致性整改工作量。  

**议题2、oh-chromium三方开源软件引入**  
汇报人：华梦峥  
会议结论：  
1、考虑到选型引入后的维护工作量，暂时不同意oh-chromium（独立选型）开源软件引入。  
遗留问题：  
无。  

**议题3、jerryscript开源软件独立选型**  
汇报人：苏重威  
会议结论：  
1、闭环遗留问题后同意jerryscript 2.3 的独立选型。  
遗留问题：  
1、与使用侧对齐jerryscript3.0后续版本的迭代计划，明确升级完成时间。  

**议题4、sig_crossplatformui下创建仓库 cordova_plugin**  
汇报人：索雷宇  
会议结论：  
1、闭环遗留问题再上会评审。  
遗留问题：  
1、仓库结构与上游保持一致；  
2、明确仓库的命名规则，可参考flutter命名方式；  
3、补充每个插件仓库名称、功能列表，以及与上游能力的差异情况；  
4、cordova框架，跨平台UI框架sig看护起来现在的仓库，不要以个人的方式，以社区的方式放到社区里面。  

**议题5、申请新建sig仓:imageknifePro**  
汇报人：钟禄平  
会议结论：  
1、闭环遗留问题后同意建仓。  
遗留问题：  
1、解释清楚非兼容性变更的原因。  
