# 架构SIG例会 2025-06-17 9:30-12:00(UTC+08:00)Beijing

## 议题(Agenda)

议题1：app_extension仓改名为app_extension_framework，app_extension_picker仓改名为app_extension_manage及毕业申请  
议题2：lame OH独立选型  
议题3：申请新建sig仓：openforlinx  
议题4：sig仓申请孵化毕业：openhitls  

## 与会人(Attendees)

任革林 [@im-off-this-week](https://gitee.com/im-off-this-week)  
董金光 [@dongjinguang](https://gitee.com/dongjinguang)  

## 会议纪要(Notes)

**议题1、app_extension仓改名为app_extension_framework，app_extension_picker仓改名为app_extension_manage及毕业申请**  
汇报人：徐科科  
会议结论：  
1、不同意独立建仓，当前只有图片编辑功能，功能单一与仓库最初定位不匹配，也不满足建仓标准。  
2、app_extension_manage仓库重新命名。  
遗留问题：  
1、明确仓库定位，补充其他垂域能力。  
2、修改app_extension_manage仓名。  

**议题2、lame OH独立选型**  
汇报人：苏若炎  
会议结论：  
1、闭环遗留问题后再上会评审。  
遗留问题：  
1、业内关于MP3格式编码当前方案是什么？是否也是通过引入lame这类老旧的软件方式。  
2、如果确实需要引入，需要构建自维护能力。  

**议题3、申请新建sig仓：openforlinx**  
汇报人：李月  
会议结论：  
1、同意在OpenHarmony-SIG下新建device_board_forlinx，vendor_forlinx，归属DevBoard SIG，毕业时闭环遗留问题。  
遗留问题：  
1、毕业时适配到社区最新版本。  
2、当前代码量过大，要控制到合适大小。  
3、明确是否存在二进制代码的情况。  
4、补充开发板SIG 的预审意见。  

**议题4、sig仓申请孵化毕业：openhitls**  
汇报人：兰明  
会议结论：  
同意毕业。  
1、裁剪当前无需使用的能力，仅保留HPKE、TLCP、后量子算法及其依赖算法；  
2、裁剪前so大小是1.9MB多，裁剪后so大小是1.52MB左右。  
遗留问题：  
1、持续按需裁剪，确保与openssl能力重叠部分最小化。  
