# 架构SIG例会 2025-03-04 9:30-12:00(UTC+08:00)Beijing

## 议题(Agenda)

议题1：申请新建sig仓：DialogHub  
议题2：申请新建sig仓：StateStore  
议题3：申请新建sig仓：FontManager  
议题4：申请新建sig仓：ADSS_Samples  

## 与会人(Attendees)

任革林 [@im-off-this-week](https://gitee.com/im-off-this-week)  
董金光 [@dongjinguang](https://gitee.com/dongjinguang)  

## 会议纪要(Notes)

**议题1、申请新建sig仓: flutter_bugly_ohos**  
汇报人：陈漫璟  
会议结论：  
1、不同意建仓，原则上OpenHarmony社区仓库不依赖闭源SDK。建议直接向上游仓库贡献。  
遗留问题：  
无  

**议题2、申请新建sig仓: ffmpeg-kit**  
汇报人：廖通  
会议结论：  
1、同意在OpenHarmony-SIG下新建仓ohos-ffmpeg-kit。遵循原代码仓的实现逻辑。  
遗留问题：  
1、按照原代码仓结构在外层建立OHOS模块用于实现ffmpeg-kit的原生功能  
2、按照原代码仓结构在flutter内层建立OHOS模块，通过对外层的OHOS模块引用，实现ffmpeg-kit-flutter功能  

**议题3、申请新建sig仓: flutter_ohfeatures**  
汇报人：苏其宽  
会议结论：  
1、暂不同意建仓。  
遗留问题：  
1、一镜到底动画需要支持嵌套。  
2、意图框架、碰一碰分享能力的调用如何区分OH与HO的？  

**议题4、communication_nfc_nci_impl 仓新建申请**  
汇报人： 畅东栋  
会议结论：  
1、同意在OpenHarmony-SIG下新建communication_nfc_nci_impl仓。  
遗留问题：  
1、补充单元测试用例。  
