# 2025/02/07 14:00-15:00 (UTC+08:00)Beijing

## 议题(Agenda)
- 议题1、SIG-IB在社区的信息补全流程及模板使用
- 议题2、SIG-IB任务分配与时间节点确定
- 议题3、SIG-IB例会的纪要存档与资料存档

## 与会人(Attendees) 
- 于军琪 [@yujunqi1](https://gitee.com/yujunqi1)
- 冯春勇 [@fengchunyong](https://gitee.com/fengchunyong)
- 朱文锐 [@wenruizhu](https://gitee.com/wenruizhu)
- 宋正伟 [@songzhengwei11](https://gitee.com/songzhengwei11)
- 翁彤彤 [@wengtongtong19](https://gitee.com/wengtongtong19)
- 朱佳慧 [@zhu-jiahui0911](https://gitee.com/zhu-jiahui0911)
- 杨倩 [@yang-qian1126](https://gitee.com/yang-qian1126)

## 会议纪要(Notes)
### 议题1、SIG-IB在社区的信息补全流程及模板使用
#### 汇报人：朱文锐
#### 会议结论：
1) 需要按照OpenHarmony PMC提供的模板在OpenHarmony社区仓里补充SIG的相关信息。
2) 提交的信息包括工作范围描述、成员信息、技术路线图的中文版和英文版等。
3) 提交后会有专门人员进行评审，若有问题会在上面评论要求修改。
#### 遗留问题：
无。

### 议题2、SIG-IB任务分配与时间节点确定
#### 汇报人：朱文锐
#### 会议结论：
1) 宋正伟主要负责汇总信息并分配工作。
2) 提交的信息需要先发给朱文锐审核，有问题随时联系
#### 遗留问题：
1) leader邮箱的具体注册和使用问题需向于老师汇报后定夺。

### 议题3、SIG-IB例会的纪要存档与资料存档
#### 汇报人：冯春勇
#### 会议结论：
1) 每次SIG-IB的例会要做好会议纪要并存档，工作中产生的资料也需要及时整理并存档，以备后续可能的需求。
#### 遗留问题：
无。

### 总结
于军琪教授：严格按OpenHarmony社区模板补全SIG社区信息，提交前由朱文锐审核把关；宋正伟需统筹任务分配，确保2月9日前完成信息汇总与进度同步；翁彤彤负责落实会议纪要及资料存档规范，同步明确leader邮箱注册流程并及时反馈。