PMC 例会 2025-03-20

## 参会人员 (Attendance)

| 姓名     | 账号                                       |
| ------ | ---------------------------------------- |
| 任革林    | [@im-off-this-week](https://gitee.com/im-off-this-week) |
| 董金光    | [@dongjinguang](https://gitee.com/dongjinguang) |
| 付天福    | [@futianfu](https://gitee.com/futianfu) |
| 赵鹏      | [@futianfu](https://gitee.com/futianfu) |
| 余枝强    | [@yuzhiqiang101](https://gitee.com/yuzhiqiang101) |
| 马耀辉    | [@stesen](https://gitee.com/stesen) |
| 赵文华    | [@shidi_snow](https://gitee.com/shidi_snow) |
| 李锋      | [@robinloveleo](https://gitee.com/robinloveleo) |
| 邢文华    | [@xhuazi](https://gitee.com/xhuazi) |
| 高涵一    | [@gaohanyi1982](https://gitee.com/gaohanyi1982) |
| 王意明    | [@youthdragon](https://gitee.com/youthdragon) |
| 黄然      | [@frank-huangran](https://gitee.com/frank-huangran) |
| 巴延兴    | [@bayanxing](https://gitee.com/bayanxing) |
| 王石      | [@wshikh](https://gitee.com/wshikh) |
| 庞伟      | [ @paworcn](https://gitee.com/paworcn) |
| 候鹏飞    | [@talkweb_houpengfei](https://gitee.com/talkweb_houpengfei) |
| 议题相关人员 | 议题相关人员 |

## 议题(Agenda)

1. [PMC 议题列表](https://shimo.im/sheets/16q8xyRaR9creOq7/MODOC)

## 会议纪要(Minute of Meeting)

**议题1： 申请成立 AI Model SIG**  
汇报人：候鹏飞  
结论：  
1、同意SIG成立及SIG核心成员的安排，SIG具体名称待定。  
2、明确SIG业务边界，聚焦模型（包括通用大模型和专用小模型）部署和AI端到端业务能力，向量数据库由分布式数据管理SIG负责。  
3、最好能够基于社区开发板做验证，同时提供几款AI业务应用，做成按需部署。  
4、建议先独立运行，以部件形式提供给开发者选用，同时提供完整开发者资料，后续根据具体情况再决定是否合入主线。  
遗留问题：  
1、确定SIG名称、定位和详细业务规划后再次上会闭环。  
2、AI Kit命名太宽泛，需要进一步细化。  

**议题2： 申请成立AI Software Engineering SIG**  
汇报人：王意明  
结论：  
1、同意成立AI Software Engineering SIG。  
2、建议SIG与现有基础设施SIG充分协同，通过AI赋能基础设施SIG和软件工程领域。  
3、按照SIG标准模板补充完善相关信息后重新上会闭环遗留问题。  
遗留问题：  
1、细化AI应用场景： 明确SIG在利用AI提升社区开发者效率与体验方面的具体规划，包括但不限于：  
（1）PR/Issue智能辅助（如自动填写、风险检测、初步分类等）。  
（2）文档/描述智能校对（如错别字修正、表述优化、格式规范检查等）。  
（3）官网/论坛智能搜索增强（解决搜索不准确、效率低等问题）。  
2、制定交付里程碑： 设定清晰、可衡量的AI Software Engineering SIG关键交付成果及时间节点。  
3、明确组织架构： 提交SIG的组织结构方案，包括提名的SIG负责人（Leader）、各关键领域（业务域）负责人以及核心贡献者（Committer）名单。  
4、完善AI for UX规划： 确保AI在用户体验（UX）方面能匹配系统的一多能力，并能无缝融入开发者工作流程，弥补现有流程中的断点或不连贯之处。  

**议题3： 安全SIG调整**  
汇报人：聂集腾  
结论：  
1、同意安全SIG(SIG-Security) 的Leader调整为@niejiteng (https://gitee.com/niejiteng)  
2、根据SIG-Security社区活跃及社区贡献，sig committer成员调整为：  
@wangkairong (https://gitee.com/wangkairong)  
@liuhanxiong (https://gitee.com/liuhanxiong)  
@haixiangw(https://gitee.com/haixiangw)  
@chennian1 (https://gitee.com/chennian1121)  
原有如下Ccommitter成员退出：  
@scuteehuangjun(https://gitee.com/scuteehuangjun)  
@Chaos-Liang(https://gitee.com/Chaos-Liang)  
@xuwenfang(https://gitee.com/xuwenfang)  
@jiang-xiaofeng(https://gitee.com/jiang-xiaofeng)  
@shangxuan_hz(https://gitee.com/shangxuan_hz)  
遗留问题：  
1、建议安全SIG在社区开发者论坛增加安全版块，加强安全领域技术交流。  
2、开发者在SELinux部件咨询问题较多，审视社区资料的完备性并进一步补充。  
3、安全SIG根据社区贡献可考虑增选SIG副组长及committer成员。  
