PMC 例会 2025-03-06

## 参会人员 (Attendance)

| 姓名     | 账号                                       |
| ------ | ---------------------------------------- |
| 任革林    | [@im-off-this-week](https://gitee.com/im-off-this-week) |
| 董金光    | [@dongjinguang](https://gitee.com/dongjinguang) |
| 付天福    | [@futianfu](https://gitee.com/futianfu) |
| 赵鹏      | [@futianfu](https://gitee.com/futianfu) |
| 鲜余强    | [@klooer](https://gitee.com/klooer) |
| 余枝强    | [@yuzhiqiang101](https://gitee.com/yuzhiqiang101) |
| 赵文华    | [@shidi_snow](https://gitee.com/shidi_snow) |
| 邢文华    | [@xhuazi](https://gitee.com/xhuazi) |
| 高涵一    | [@gaohanyi1982](https://gitee.com/gaohanyi1982) |
| 王意明    | [@youthdragon](https://gitee.com/youthdragon) |
| 易见      | [@easy-to-see](https://gitee.com/easy-to-see) |
| 张小田    | [@handyohos](https://gitee.com/handyohos) |
| 巴延兴    | [@bayanxing](https://gitee.com/bayanxing) |
| 候鹏飞    | [@talkweb_houpengfei](https://gitee.com/talkweb_houpengfei) |
| 议题相关人员 | 议题相关人员 |

## 议题(Agenda)

1. [PMC 议题列表](https://shimo.im/sheets/16q8xyRaR9creOq7/MODOC)

## 会议纪要(Minute of Meeting)

**议题1：OpenHarmony For XR SIG 申请**  
汇报人：谢玉娟  
结论：  
1、同意XR-SIG成立，同意谢玉娟为组长，曹俊为副组长以及SIG其他核心成员安排。  
2、技术上与将要成立的AI_Glasses-SIG进行拉通。  
遗留问题：  
1、按模板在社区补充SIG相关信息，尽快启动SIG运作。  
2、技术地图需要需要按照社区的架构进一步完善，方便后续生态伙伴理解、使用。  
3、在SIG内讨论和多模输入子系统的协同。  
4、Nibiru Studio需要支持配套OH相应版本，免费向开发者提供可获得的工具。  

**议题2：高校共建计划整体方案汇报**  
汇报人：周琪/李榕鑫  
结论：  
1、同意《OpenHarmony主仓代码贡献度量规则》第8条中的雇主维度中新增“高校开发者”类别，在官网-社区看板页面上线“高校贡献Top排行榜”，先试运行，正式上线前再到PMC审视一次。  
2、高校贡献白名单原则遵循从当前已贡献且满足1000行合入主仓/TPC/SIG仓的高校，并且能够后续持续进行社区贡献的高校选出，可考虑新增2所意愿非常强烈的当前暂未贡献的高校，后续“高校共建白名单” 由教育工作组维护，高校侧度量规则由工作组指定专人维护（周琪）。  
遗留问题：  
无。  

**议题3：合规SIG职责新增和成员变更申请**  
汇报人：高亮  
结论：  
1、同意合规SIG 25年整体规划。  
2、同意合规SIG职责范围扩展，新增SBOM管理和第三方开源软件引入及元数据、生命周期治理。  
3、同意新增社区第三方开源软件引入评审代表角色（由合规SIG委派）参与架构SIG建仓评审。  
4、针对合规SIG的业务特点，Committer贡献认定不局限代码贡献，文档类、布道类等其他贡献也可以作为参考。  
5、建议合规SIG提供简化版合规指导，用于新增SIG及新开发者加入社区时赋能；另外，对于教育工作组今年规划的试点高校同步进行合规赋能。  
遗留问题：  
无。  
