PMC 例会 2025-07-03

## 参会人员 (Attendance)

| 姓名     | 账号                                       |
| ------ | ---------------------------------------- |
| 任革林    | [@im-off-this-week](https://gitee.com/im-off-this-week) |
| 董金光    | [@dongjinguang](https://gitee.com/dongjinguang) |
| 鲜余强    | [@klooer](https://gitee.com/klooer) |
| 马耀辉    | [@stesen](https://gitee.com/stesen) |
| 赵文华    | [@shidi_snow](https://gitee.com/shidi_snow) |
| 李锋      | [@robinloveleo](https://gitee.com/robinloveleo) |
| 邢文华    | [@xhuazi](https://gitee.com/xhuazi) |
| 高涵一    | [@gaohanyi1982](https://gitee.com/gaohanyi1982) |
| 王意明    | [@youthdragon](https://gitee.com/youthdragon) |
| 易见      | [@easy-to-see](https://gitee.com/easy-to-see) |
| 黄然      | [@frank-huangran](https://gitee.com/frank-huangran) |
| 巴延兴    | [@bayanxing](https://gitee.com/bayanxing) |
| 王石      | [@wshikh](https://gitee.com/wshikh) |
| 庞伟      | [ @paworcn](https://gitee.com/paworcn) |
| 候鹏飞    | [@talkweb_houpengfei](https://gitee.com/talkweb_houpengfei) |
| 议题相关人员 | 议题相关人员 |

## 议题(Agenda)

1. [PMC 议题列表](https://shimo.im/sheets/16q8xyRaR9creOq7/MODOC)

## 会议纪要(Minute of Meeting)

**议题1、API SIG范围调整**  
汇报人：夏登平  
会议结论：  
1、同意 SIG-API 范围增加仓颉语言 API。  
2、API规范中增加对仓颉API的设计约束。  
3、仓颉API的设计要充分发挥仓颉语言的优势，不必对照ArkTS API做全量开发设计，可以选择混合开发方式。  
遗留问题：  
1、充分研究社区仓颉API Level的设计，不对社区开发产生影响。责任人：徐潇  
2、社区中存在一些标记待实现、待优化或文档中标记不建议使用的API，对社区开发者造成困扰，需要整改。责任人：夏登平  
3、API SIG要运作起来，接收来自更多开发者的声音并及时优化。责任人：夏登平  

**议题2、编译运行时SIG范围调整**  
汇报人：鲜余强  
会议结论：  
1、同意SIG-CompileRuntime工作范围增加仓颉语言相关编译器、运行时、工具链。  
2、仓颉语言将OpenHarmony作为官方支持OS之一，所有的适配工作在上游社区完成，因此从上游社区引入到OpenHarmony社区，仅需做单向同步。  
3、仓颉语言当前支持OpenHarmony standard版，不支持Lite版和Mini版，向开发者明确告知相关约束。  
4、建议仓颉库在后续演进中，可以将与语言相关性弱的部分放在公共基础库。  
5、仓颉模块在构建镜像时需要做到可配置，同时要考虑生态兼容性以及XTS认证等因素，需要专项讨论。  
遗留问题：  
1、结合生态兼容、XTS认证等方面的考虑，完成仓颉模块在构建镜像时按需配置的方案设计，责任人：徐潇，刘勋。  

**议题3、知识体系重点工作及进展汇报**  
汇报人：鲁玉佳  
会议结论：  
1、同意鲁玉佳为codelabs仓库committer。  
2、求助的新特性在线视频制作工作量大，人力不足问题，建议从一下多方面获取补充新组员，扩充视频资料来源：  
1）招募布道质量高的伙伴、高校老师、学生等加入。--可求助教育工作组周琦和谭景盟资源导入。  
2）重点特性SIG小组（UI、程序框架、图形、分布式、IDE、web等）加入，并提供关键素材。--整理好重点特性sig小组清单后，求助董金光提供sig名单。  
3）重点识别打造高质量资料：将已发布的sample app特性(新的10个)持续打磨，补充相关培训视频。--可求助各特性sig协助。  
4）获取研究生开源竞赛议题公开材料，挑选OH相关内容，做出实践案例视频分享；--求助研究生竞赛责任人提供协助。  
3、可以申请录视频经费，并进行展示；为了未来面向海外，可以进行视频国际化、双语化。  
4、在知识体系sig管理中，可以参考以下几个措施，激活组织活力：  
1）提炼技术点及优秀案例，规划出版合著案例书籍，体现参与者的价值。  
2）优秀案例可以提供官网、官微曝光渠道。  
3）官方会议活动可以邀请参加，曝光。  
5、当前OH官网正在改版，与责任人龙翠对齐，希望规划专门知识管理版本诉求。  
遗留问题：  
1、上述建议转化成详细的行动落地计划，强化过程管控，每个月均有干货分享，争取年底前输出阶段性成果。  
