PMC 例会 2025-01-12

## 参会人员 (Attendance)

| 姓名     | 账号                                       |
| ------ | ---------------------------------------- |
| 任革林    | [@im-off-this-week](https://gitee.com/im-off-this-week) |
| 董金光    | [@dongjinguang](https://gitee.com/dongjinguang) |
| 吴勇辉    | [@davidwulanxi](https://gitee.com/davidwulanxi) |
| 马耀辉    | [@stesen](https://gitee.com/stesen) |
| 鲜余强 | [@klooer](https://gitee.com/klooer) |
| 赵文华 | [@shidi_snow](https://gitee.com/shidi_snow) |
| 丁勇 | [@ding-yong](https://gitee.com/ding-yong) |
| 高涵一 | [@gaohanyi1982](https://gitee.com/gaohanyi1982) |
| 王意明    | [@youthdragon](https://gitee.com/youthdragon) |
| 李煜 | [@abbuu](https://gitee.com/abbuu) |
| 巴延兴 | [@bayanxing](https://gitee.com/bayanxing) |
| 庞伟 | [ @paworcn](https://gitee.com/paworcn) |
| 候鹏飞 | [@talkweb_houpengfei](https://gitee.com/talkweb_houpengfei) |
| 议题相关人员 | 议题相关人员 |

## 议题(Agenda)

1. [PMC 议题列表](https://docs.qingque.cn/s/home/eZQB8yRFQfEFeAxk_6JKZEE0q?identityId=1tbICPd8j3s)

## 会议纪要(Minute of Meeting)

**议题1：图形领域PMC成员改选**  
汇报人：黄然  
结论：  
1、同意黄然为负责图形领域的PMC委员。  
遗留问题：  
1、刷新社区PMC成员信息。  

**议题2：规划领域PMC成员改选**  
汇报人：李锋  
结论：  
1、同意李锋为负责社区规划领域的PMC委员。  
遗留问题：  
1、刷新社区PMC成员信息。  

**议题3：版本开发管理领域PMC成员改选**  
汇报人：赵鹏  
结论：  
1、同意赵鹏为版本开发管理领域PMC委员。  
遗留问题：  
1、刷新社区PMC成员信息。  

**议题4：跨平台UI开发框架SIG成员调整**  
汇报人：潘锦玲  
结论：  
1、同意潘锦玲为sig-crossplatformui的Leader。  
2、同意sig-crossplatformui副组长调整：  
张欢（zhanghuan69@huawei.com），负责React Native框架  
李辉 （george.lihui@huawei.com），蔡志刚（caizhigang@talkweb.com.cn），汪亮（liang.sh.wang@bmw.com）负责Flutter框架  
许传奇（xuchuanqi@huawei.com），负责uni-app框架  
皮堂正（pitangzheng1@huawei.com），负责CEF/Electron/Chromium框架  
万鹏 （wanpeng25@huawei.com），负责WEEX框架  
刘子成（lzc4524@bank-of-china.com），负责Cordova框架  
李伟涛（liweitao@jd.com），负责 Taro框架  
晏国淇（yanguoqi1@huawei.com），负责ArkUI-X框架  
遗留问题：  
无。  

**议题5：OpenHarmony PMC年度总结及未来规划介绍**  
汇报人：董金光  
结论：  
1、全面总结了OpenHarmony社区当前进展以及取得的成果，当前社区与业界优秀社区的差距和待改诉求，并对2025年的PMC的规划及重点工作给出建议。  
2、同意2025年PMC规划和重点工作。建议进一步加强版本规划工作，重点把底座做好，面向全场景支撑更多产品形态。“OpenHarmony社区出海”作为未来几年的重点工作之一，需要PMC成员/SIG相关领域等一起努力。  
3、SIG的成功运作是社区成功的关键，要求各 SIG 做好规划，加强 SIG 之间、SIG 与 TSG 等组织间的协同与合作。对于不活跃的 SIG，应及时调整核心成员；对于演进方向不合适的 SIG，需定期清理。  
4、开放原子开源基金会 TOC 主席谭中意建议加强 SIG 之间的合作，考虑推行 SIG 月报机制，抄送各 SIG Leader 和 PMC 成员，展示 SIG 工作总结、可提供的服务以及依赖的能力。同时，对社区出海提出了相关建议。  
遗留问题：  
无。  

**议题6：Graphic SIG工作总结和规划汇报**  
汇报人：黄然  
结论：  
1、系统性地介绍了图形领域相关的图形SIG、游戏SIG和图形驱动SIG的未来规划。  
2、认可相关SIG的未来规划，希望图形领域的SIG能在标准建设、技术活动组织、高校推广等方面给社区SIG打好样，国内和海外的相关技术活动都策划起来。RenderService和SceneBoard这两个核心技术尽快在社区使能。  
遗留问题：  
1、期望在 2025 年由图形领域 SIG 主动牵头组织相关主题的线下交流活动（Meetup），为社区提供示范。  

**议题7：OpenHarmony BDOH SIG新建申请**  
汇报人：胡光明  
结论：  
1、同意成立SIG-BDOH和SIG核心成员安排。  
2、鉴权方面的问题要解决，使得能够真正支撑商用合作。  
3、建议将中科鸿略纳入成员单位里。  
遗留问题：  
1、按模板在社区补充SIG相关信息，尽快启动SIG运作。  

**议题8：OpenHarmony Gateway SIG新建申请**  
汇报人：施超  
结论：  
1、同意成立SIG-Gateway和SIG核心成员安排。  
2、路由器品类产品能力的构筑是社区今年的重点工作之一，该能力的建设对开源鸿蒙实现全场景、全连接有很重要的作用。  
3、与其他SIG拉通协作，把互联能力做完善。  
4、建议将L1的规划和未来的基本方向通过该SIG明确出来。  
遗留问题：  
1、按模板在社区补充SIG相关信息，尽快启动SIG运作。  

**议题9：OpenHarmony Watch SIG新建申请**  
汇报人：张兆生  
结论：  
1、同意成立SIG-Watch和SIG核心成员安排。  
遗留问题：  
1、按模板在社区补充SIG相关信息，尽快启动SIG运作。  

**议题10：应用开发场景套件 SIG新建申请**  
汇报人：张泰  
结论：  
1、同意成立应用开发场景套件 SIG和SIG初始核心成员安排，SIG名称为SIG-ADSS。  
2、建议将大模型的能力集成进来，提升开发体验。  
3、基于OpenHarmony的特点，将高性能调优等优势都包含进来，同时加强成员的丰富度。  
遗留问题：  
1、按模板在社区补充SIG相关信息，尽快启动SIG运作。  

**议题11：Intelligent_Building智能建筑SIG工作进展汇报**  
汇报人：于军琪  
结论：  
1、SIG工作内容翔实、捐献技术范围及技术地图清晰。建议SIG聚焦智能建筑施工现场安全监控与自动巡检，以及产业园区能源负荷预测与优化调度场景相关技术，助力OpenHarmony在智能建筑领域创新发展。  
2、建议智能建筑SIG协同各成员单位，强化社区和技术治理体系运作，确保相关的技术落地。  
遗留问题：  
1、按模板在社区补充SIG相关信息。  

**议题12：sig_devboard工作总结和规划汇报**  
汇报人：刘洋  
结论：  
1、议题对开发板面临的问题剖析很深入。  
2、社区今年要从追求开发板数量向质量方面的转变，需要打造几款优秀的、开发者用的得心应手的开发板。  
3、建议与SOC芯片原厂进行深度合作，对OpenHarmony做深度定制优化，将系统的能力充分展示出来，作为今年的重点工作。  
遗留问题：  
1、社区标准系统开发板规格梳理，并明确开发板替代的责任人和时间计划。  

**议题13：QT SIG工作总结和规划汇报**  
汇报人：蔡万苍  
结论：  
1、建议QT框架与几款商用应用深度合作，进一步打磨开发体验，并把对应应用厂家纳入到SIG成员中。  
遗留问题：  
无。  
