PMC 例会 2025-06-12

## 参会人员 (Attendance)

| 姓名     | 账号                                       |
| ------ | ---------------------------------------- |
| 任革林    | [@im-off-this-week](https://gitee.com/im-off-this-week) |
| 董金光    | [@dongjinguang](https://gitee.com/dongjinguang) |
| 赵鹏      | [@futianfu](https://gitee.com/futianfu) |
| 鲜余强    | [@klooer](https://gitee.com/klooer) |
| 余枝强    | [@yuzhiqiang101](https://gitee.com/yuzhiqiang101) |
| 马耀辉    | [@stesen](https://gitee.com/stesen) |
| 赵文华    | [@shidi_snow](https://gitee.com/shidi_snow) |
| 李锋      | [@robinloveleo](https://gitee.com/robinloveleo) |
| 邢文华    | [@xhuazi](https://gitee.com/xhuazi) |
| 高涵一    | [@gaohanyi1982](https://gitee.com/gaohanyi1982) |
| 易见      | [@easy-to-see](https://gitee.com/easy-to-see) |
| 张小田    | [@handyohos](https://gitee.com/handyohos) |
| 巴延兴    | [@bayanxing](https://gitee.com/bayanxing) |
| 王石      | [@wshikh](https://gitee.com/wshikh) |
| 候鹏飞    | [@talkweb_houpengfei](https://gitee.com/talkweb_houpengfei) |
| 议题相关人员 | 议题相关人员 |

## 议题(Agenda)

1. [PMC 议题列表](https://shimo.im/sheets/16q8xyRaR9creOq7/MODOC)

## 会议纪要(Minute of Meeting)

**议题1：SIG运作情况汇报及年中研讨会物料申请决策**  
汇报人：杨娜  
结论：  
1、同意不活跃SIG的判定标准和清理建议，对于长期无运作和长期无代码提交的SIG进行初步评估后提交PMC审视，由PMC审议后决定后续动作。  
2、同意逐步注销sig_blockchain、sig_edu_data_specification、sig_iot_sensing_network。  
3、暂不清退sig_miniblink、sig_robotics，重新选择合适的承接的单位/个人继续运作。  
4、同意sig_print、sig_bluetooth、sig_hilog与相关的SIG逐步合并。  
5、同意为第一批确认较活跃SIG进行授牌，授牌物料需经过法务及品牌审核。  
6、同意开源鸿蒙社区年中技术会议书籍发布仪式物料，以及后续会议在OpenHarmony官网、OpenHarmony公众号等渠道宣传以及相关物料的品牌使用。  
遗留问题：  
1、授牌物料经过法务及品牌审核。  

**议题2：Python SIG工作进展汇报**  
汇报人：唐佐林  
结论：  
1、SIG在过去做了很多有价值的工作，进一步加强在OpenHarmony社区的呈现力度，及时补齐项目文档并规范化运作。  
2、SIG继续保持当前的工作范围及技术方向，包括Py4OH轻量级引擎、Py4OH标准引擎和Py4OH开发环境。Py4OH标准引擎尽量保持与标准Python3引擎一致，减少侵入式修改。  
3、通过社区招募更多的参与单位。  
遗留问题：  
1、完善技术地图等项目文档等。  
2、修改Py4OH引擎C API命名。  

**议题3：OpenBlock SIG工作进展汇报**  
汇报人：杜天微  
结论：  
1、目前OpenBlock SIG的组织下人员太少，运作难以开展，重新梳理后提交PMC进一步审视。  
2、梳理SIG在OpenHarmony社区的仓与上游社区的协同关系。  
3、明确SIG的定位、目标，针对性地补充代码贡献计划等内容，同时进一步壮大组织。  
遗留问题：  
1、以上内容梳理完成后下月再上PMC会议汇报。闭环时间：2025.7月底前  
1、标准和轻量是2套不同的实现方法，建议解耦。  
