PMC 例会 2025-05-15

## 参会人员 (Attendance)

| 姓名     | 账号                                       |
| ------ | ---------------------------------------- |
| 任革林    | [@im-off-this-week](https://gitee.com/im-off-this-week) |
| 董金光    | [@dongjinguang](https://gitee.com/dongjinguang) |
| 付天福    | [@futianfu](https://gitee.com/futianfu) |
| 赵鹏      | [@futianfu](https://gitee.com/futianfu) |
| 鲜余强    | [@klooer](https://gitee.com/klooer) |
| 马耀辉    | [@stesen](https://gitee.com/stesen) |
| 赵文华    | [@shidi_snow](https://gitee.com/shidi_snow) |
| 李锋      | [@robinloveleo](https://gitee.com/robinloveleo) |
| 邢文华    | [@xhuazi](https://gitee.com/xhuazi) |
| 高涵一    | [@gaohanyi1982](https://gitee.com/gaohanyi1982) |
| 易见      | [@easy-to-see](https://gitee.com/easy-to-see) |
| 黄然      | [@frank-huangran](https://gitee.com/frank-huangran) |
| 巴延兴    | [@bayanxing](https://gitee.com/bayanxing) |
| 王石      | [@wshikh](https://gitee.com/wshikh) |
| 庞伟      | [ @paworcn](https://gitee.com/paworcn) |
| 候鹏飞    | [@talkweb_houpengfei](https://gitee.com/talkweb_houpengfei) |
| 议题相关人员 | 议题相关人员 |

## 议题(Agenda)

1. [PMC 议题列表](https://shimo.im/sheets/16q8xyRaR9creOq7/MODOC)

## 会议纪要(Minute of Meeting)

**议题1：申请成立 TV SIG**  
汇报人：汪曙光  
结论：  
同意成立TV SIG以及SIG的核心成员安排。  
1、孵化的系统应用，除系统三大核心应用外，其他应用原则上采用一多。一多应用代码建议上社区主干。  
2、TV SIG组原则上复用现有子系统能力，如有新增子功能点，优先按特性融合、合入主干方式，次选按照主干仓+patch方式处理。  
3、TV品类的产品功能裁剪（位置服务，电话子系统等），需要联合社区其他子系统落地，并输出指导文档，支撑伙伴做出有竞争力的TV产品。  
4、TV品类针对MIC/Camera等模块，需要做好安全隐私保护。  
遗留问题：  
1、社区TV SIG组相关信息，补充：  
a）各成员单位的职责细化，明确出具体负责的功能模块。  
b）孵化内容补充ATV。  
c）针对关键功能特性建议输出架构流程图，明确和周边模块的业务流。  
2、双VIVID、DRM等能力孵化，建议以源码来引入，具体合作模式可以单独谈（如授权认证、贴标收费、license等）。  

**议题2：申请成立 AI Model SIG**  
汇报人：候鹏飞  
结论：  
1、同意遗留问题闭环，尽快启动AI Model SIG的运作。  
2、先在应用层实现AI能力，等能力构建完成之后，抽象出通用能力后再考虑在框架层构建。  
遗留问题：  
1、架构图按照应用层调整。  

**议题3：OpenHarmony下阶段Release版本及API配套计划**  
汇报人：钟小明  
结论：  
1、同意社区版本下阶段版本规划原则，社区以后固定为每年两轮Release版本发布。  
2、同意社区Release版本发布标准变更，增加64位版本部署等四项检查项。  
遗留问题：  
无。  
