PMC 例会 2025-06-05

## 参会人员 (Attendance)

| 姓名     | 账号                                       |
| ------ | ---------------------------------------- |
| 任革林    | [@im-off-this-week](https://gitee.com/im-off-this-week) |
| 董金光    | [@dongjinguang](https://gitee.com/dongjinguang) |
| 付天福    | [@futianfu](https://gitee.com/futianfu) |
| 鲜余强    | [@klooer](https://gitee.com/klooer) |
| 马耀辉    | [@stesen](https://gitee.com/stesen) |
| 赵文华    | [@shidi_snow](https://gitee.com/shidi_snow) |
| 李锋      | [@robinloveleo](https://gitee.com/robinloveleo) |
| 邢文华    | [@xhuazi](https://gitee.com/xhuazi) |
| 高涵一    | [@gaohanyi1982](https://gitee.com/gaohanyi1982) |
| 王意明    | [@youthdragon](https://gitee.com/youthdragon) |
| 易见      | [@easy-to-see](https://gitee.com/easy-to-see) |
| 张小田    | [@handyohos](https://gitee.com/handyohos) |
| 黄然      | [@frank-huangran](https://gitee.com/frank-huangran) |
| 巴延兴    | [@bayanxing](https://gitee.com/bayanxing) |
| 王石      | [@wshikh](https://gitee.com/wshikh) |
| 庞伟      | [ @paworcn](https://gitee.com/paworcn) |
| 候鹏飞    | [@talkweb_houpengfei](https://gitee.com/talkweb_houpengfei) |
| 议题相关人员 | 议题相关人员 |

## 议题(Agenda)

1. [PMC 议题列表](https://shimo.im/sheets/16q8xyRaR9creOq7/MODOC)

## 会议纪要(Minute of Meeting)

**议题1：网络管理相关三方库committer权限变更**  
汇报人：李超  
结论：  
1、同意李超作为网络管理三方仓的committer，希望李超加强对网络管理相关技术的整体理解，了解与业界标杆的差距，继续培养更多新的committer。  
2、负责的具体仓库为：third_party_brotli、third_party_lwip、third_party_mbedtls、third_party_cares、third_party_nghttp2、third_party_libwebsockets、third_party_iptables、third_party_libmnl、third_party_libnetfilter_conntrack、third_party_libnfnetlink、third_party_libnftnl、third_party_curl。  
遗留问题：  
无。  

**议题2：Knowledge sig Leader更换**  
汇报人：石金得  
结论：  
1、同意Knowledge sig的组长更换为石金得。  
2、同意openharmony codelabs仓库归属Knowledge sig管理，Owner石金得。  
遗留问题：  
1、重新审视知识体系的定位，梳理社区缺失的内容，建议将当前的资料整理成系统的知识体系内容，梳理后上PMC汇报。  

**议题3：鸿蒙开源三方库技术地图评审**  
汇报人：曹龙雨  
结论：  
1、整体认可三方库技术分类的思路和原则。  
2、技术分类需要基于当前的版本调整优化，并持续迭代：  
   2.1 建议新增“文档处理”一级分类，承载office/PDF等文档的操作处理。  
   2.2 建议将“日期和时间”调整到“全球化”下的二级分类。  
   2.3 建议新增二级分类“跨平台开发框架”，并将RN/flutter等划分到此类技术栈。  
   2.4 建议在“开发框架”类新增二级“游戏开发框架”。  
   2.5 建议调整“编程框架”层级。  
   2.6 建议增加“web技术”分类。  
3、三方库的分类/标签的完整设计，建议：  
   3.1 体现产品特征，如PC产品、车机产品、手机、穿戴等。  
   3.2 显示标识出商业仓、闭源仓、开源仓等信息，或在一级分类体现。  
4、OHPM仓内容治理优化建议，反馈给TPC SIG，后续由TPC SIG统一提供解决方案：  
   4.1 三方库的依赖和被依赖的需要体现软件版本的对应关系。  
   4.2 目前无法支持不同三方库版本的安装（安装命令相同）。  
   4.3 建议API版本体现在三方库的标签中，且不同版本对应的API也需要显示呈现。  
   4.4 有些闭源仓的许可证是开源许可证，需要更正。  
遗留问题：  
无。  

**议题4：鸿蒙开源三方库软件画像评审**  
汇报人：张红鸽  
结论：  
1、同意软件画像整体设计思路和方案。  
2、建议先聚焦使用量大的几个三方库，和相关应用交流，打通端到端的流程，满足应用80%的场景。先试点，根据试点过程中的反馈逐步优化软件画像。  
3、建议软件画像纳入后端的声音，且用户的评价占权重较大，把开发者使用的真正效果和评价考虑进来。  
4、用例的设计非常重要，不同的应用用例侧重点可能不同，用户的使用场景也不同，后续持续细化测试用例。  
5、提供给开发者的数据要便于开发者选择，粒度不要太粗或者太细。  
6、建议增加来源标识，用于区分“来源于上游社区的三方库、基于上游社区三方库改写”等。  
遗留问题：  
无。  
